臺灣嘉義地方法院刑事判決
110年度金訴字第187號
公  訴  人  臺灣嘉義地方檢察署檢察官
被      告  吳福隆





選任辯護人  蔡昀圻律師(法扶律師)          
被      告  沈學維



                 (現因另案於法務部○○○○○○○執行中)
上列被告等因加重詐欺等案件，經檢察官提起公訴（110年度偵
字第4153號、110年度偵字第6679號、110年度偵字第6759號、11
0年度偵字第7172號）及移送併辦(110年度偵字第7681號)，本院
判決如下：
    主  文
甲○○、丙○○犯如附表一編號1至14所示之罪，共14罪，各處如附
表一編號1至14「罪名及宣告之刑」欄所示之刑。
甲○○、丙○○如附表二所示未扣案之犯罪所得，均沒收，於全部或
一部不能沒收或不宜執行沒收時，追徵其價額。
扣案之犯罪所得新臺幣拾肆萬元及扣案如附表三所示之物，均沒
收。
    犯 罪 事 實
一、甲○○、丙○○（綽號烏鴉）分別於民國110年4月17日前某日起
    ，基於參與犯罪組織之犯意，參與由綽號「雞排」、「泰哥
    」、「水哥」等人所主持，以實施詐術為手段、具有持續性
    及牟利性之有結構性組織，即名為「東星幫」之詐欺集團(
    惟本案並非「最先繫屬於法院之案件」，且非「首次」加重
    詐欺犯行)，甲○○擔任提款車手，負責持提款卡提領詐欺贓
    款；丙○○則擔任車手頭，依「雞排」等人指示，指揮旗下車
    手前往領取提款卡、確認人頭帳戶金額、發放提款卡給車手
    及收取車手所提領之贓款、轉交給負責收水人員等工作。
二、該集團成員於110年4月間，先以不詳手法取得陳昱銘、阮暖
    （原名阮婉莙）、鍾輝榮、簡佑如、許清福、高國欽、陳素
    合等人之金融帳戶存摺、提款卡及密碼，再撥打電話對戊○○
    、寅○○、庚○○、壬○○、辛○○、丁○○、卯○○、子○○、林○穎(94
    年2月生，真實姓名詳卷)、己○○、癸○○、乙○○、鄭裕穎（原
    名鄭力挺）、丑○○（下稱戊○○等人）行騙（詐欺時間、手法
    、匯款時間、金額及匯入款項等，均如【附表一】所示），
    待戊○○等人匯款至指定之上開人頭帳戶後，由集團成員在通
    訊軟體Telegram群組中告知人頭帳戶入款情形，用以指揮車
    手頭監督車手提領贓款，再由收水人員向車手頭收取贓款，
    以此製造金流斷點之方式，掩飾該詐騙所得之本質及去向。
三、甲○○、丙○○於110年4月17日至19日間，與該集團其他成員共
    同意圖為自己不法所有，基於詐欺取財、洗錢之犯意聯絡，
    二人先入住○○市○區○○路000號「波頓飯店」252號房，並依
    照上述分工方式，先由丙○○指揮甲○○前往貨運集運站等處領
    取上述人頭帳戶之存摺、提款卡後，再由丙○○持以操作提款
    機確認帳戶餘額、可否正常使用，並更改密碼後，再依「雞
    排」等人指示，將提款卡交給甲○○，由甲○○前往嘉義縣、市
    各處銀行、超商，操作提款機提領詐欺贓款（提款者、提款
    時間、地點、帳戶、金額等，均如【附表二】所示），丙○○
    則在旁把風、監督（其中僅有一筆因甲○○在全家超商提領過
    久，擔心遭人懷疑，故改由丙○○出面提款），甲○○領得贓款
    後，全數交給丙○○，丙○○再轉交給該詐欺集團負責收水人員
    ，「雞排」則會計算甲○○、丙○○當日提領贓款總金額，將其
    中百分之10自贓款中扣除，交給丙○○，其中百分之4作為報
    酬歸甲○○所有，百分之3作為報酬歸丙○○所有，剩餘百分之3
    則交給丙○○，作為甲○○、丙○○提領贓款期間之交通、食宿花
    費使用。
四、嗣甲○○於110年4月19日21時55分許，在嘉義市○區○○路000號
    之台北富邦銀行嘉義分行前，操作提款機提領贓款時，經巡
    邏警員察覺有異而上前盤查，甲○○旋即逃離現場，在旁監督
    之丙○○見狀亦逃逸無蹤，經警員持續追捕，於同日22時許，
    在嘉義市○區○○街000號前將甲○○逮捕，嗣並扣得詐騙所得贓
    款14萬元(含甲○○旋提領即遭查獲之4萬元，及丙○○尚未上繳
    之10萬元)及如【附表三】所示之物。
五、案經戊○○、寅○○、庚○○、壬○○、辛○○、卯○○、子○○、林○穎
    、己○○、癸○○、乙○○、鄭裕穎、丑○○告訴暨嘉義市政府警察
    局第一分局、第二分局報告臺灣嘉義地方檢察署檢察官偵查
    起訴及移送併辦。
    理  由
壹、程序部分：
    本判決以下其他認定事實所引用之被告以外之人於審判外之
    言詞或書面陳述等供述證據，因檢察官、被告甲○○及其辯護
    人、丙○○均對證據能力方面表示同意作為證據（見本院卷〈
    二〉第28頁；卷〈四〉第20頁），且未於言詞辯論終結前表示
    異議，而本院審酌各該證據作成時之情況，核無違法不當或
    證明力明顯過低之瑕疵，亦認以之作為證據應屬適當，是依
    刑事訴訟法第159條之5第1項之規定，認均有證據能力。又
    其他資以認定被告犯罪事實之非供述證據，亦查無違反法定
    程序取得之情形，依刑事訴訟法第158條之4反面規定，亦具
    證據能力。
貳、實體部分：
一、認定事實所憑之證據及理由：
  ㈠上揭犯罪事實，業據被告甲○○於本院準備與審理程序坦承犯
    行不諱(見本院卷〈一〉第125頁；卷〈二〉第22頁；卷〈三〉第41
    、57頁；卷〈四〉第13、39-44頁；其餘詳如【附件一】所示)
    ；被告丙○○於警詢、偵查、本院準備程序及審理中均坦承不
    諱(見本院卷〈三〉第41、57頁；卷〈四〉第13、39-44頁；其餘
    詳如【附件一】所示)，並經證人即告訴人戊○○、寅○○、庚○○、壬○○、辛○○、卯○○、子○○、林○穎、己○○、癸○○、乙○○、
    鄭裕穎、丑○○、被害人丁○○於警詢中證述明確，且有搜索及
    扣押筆錄、扣押物品目錄、扣案物照片、台北富邦銀行嘉義
    分行提款機之提領紀錄表、提款機監視器翻拍照片、查獲被
    告甲○○現場及搜索照片、被告甲○○手機畫面翻拍照片（Tele
    gram東星幫群組對話內容）、警方彙整之被告2人涉嫌詐欺
    案「被害人匯款及ATM金融帳戶提款時、地」一覽表、各人
    頭帳戶基本資料及交易明細表、各告訴人及被害人報案時之
    受（處）理案件證明單、內政部警政署反詐騙諮詢專線紀錄
    表、受理詐騙帳戶通報警示簡便格式表、金融機構聯防機制
    通報單、被害人存摺影本、交易明細表或手機交易明細畫面
    翻拍照片、被告甲○○手機、電腦鑑識報告等件附卷可以證明
    (詳如【附件二】所示)。足認被告2人於本院所為之任意性
    自白，核與事實相符。 
  ㈡本件事證明確，被告2人加重詐欺及洗錢等犯行，均堪予認定
    。 
二、論罪科刑：　　
  ㈠按人頭帳戶之存摺、提款卡等物既在犯罪行為人手中，於被
    害人匯款至犯罪行為人所掌控之上開人頭帳戶，迄警察受理
    報案通知銀行將該帳戶列為警示帳戶凍結其內現款時，犯罪
    行為人實際上既得領取，對該匯入之款項顯有管領能力，自
    屬詐欺既遂（臺灣高等法院暨所屬法院97年法律座談會刑事
    類提案第13號參照、最高法院107年度台上字第1714號判決
    意旨參照）。本案附表一編號5、13之犯行，被告2人雖未及
    提領款項，惟參照上開實務及判決意旨，被告2人對於該匯
    入之款項業已具有管領能力，自應成立詐欺取財既遂。
  ㈡洗錢防制法業於105年12月28日修正公布，並於106年6月28日
    生效施行（下稱新法）。修正前該法（下稱舊法）第1條揭
    櫫之立法目的為「防制洗錢，追查重大犯罪」，而本次修法
    後修正為「為防制洗錢，打擊犯罪，健全防制洗錢體系，穩
    定金融秩序，促進金流之透明，強化國際合作」，其立法目
    的及保護法益，已自單純國家對重大（特定）犯罪之追訴及
    處罰，擴增至防制洗錢體系之健全、金融秩序之穩定及透明
    金流軌跡之建置。至於洗錢犯罪本質在於影響合法資本市場
    並阻撓偵查，且洗錢之行為包含處置（即將犯罪所得直接予
    以處理）、多層化（即為使偵查機關難以追查金流狀況，以
    迂迴層轉、化整為零之多層化包裝方式，掩飾或隱匿特定犯
    罪所得）及整合（即收受、持有或使用他人犯罪所得，使該
    犯罪所得披上合法之外衣，回歸正常金融體系）等各階段行
    為，其模式不祗一端，故為徹底打擊洗錢犯罪，新法乃參照
    相關國際標準建議及公約之洗錢行為定義，將洗錢行為之處
    置、多層化及整合等各階段，全部納為洗錢行為，而於新法
    第2條規定：「本法所稱洗錢，指下列行為：一、意圖掩飾
    或隱匿特定犯罪所得來源，或使他人逃避刑事追訴，而移轉
    或變更特定犯罪所得。二、掩飾或隱匿特定犯罪所得之本質
    、來源、去向、所在、所有權、處分權或其他權益者。三、
    收受、持有或使用他人之特定犯罪所得。」以求與國際規範
    接軌。2.從而，行為人對於特定犯罪所得，基於洗錢之犯意
    ，參與整體洗錢過程中任一環節之處置、分層化或整合行為
    ，致生新法所保護法益之危險者，即應屬新法所欲禁絕之洗
    錢行為，至該行為是否已使特定犯罪所得轉換成合法來源之
    財產，則非所問。而上開第1款之洗錢行為，只以有掩飾或
    隱匿特定犯罪所得來源之意圖，與「移轉」或「變更」特定
    犯罪所得之行為，即為已足，不以有掩飾或隱匿特定犯罪所
    得來源之行為為必要。所稱「移轉特定犯罪所得」，係指將
    刑事不法所得移轉予他人，以達成隱匿效果而言；所謂「變
    更特定犯罪所得」，乃指將刑事不法所得之原有法律或事實
    上存在狀態予以變更而達成隱匿效果。至所意圖隱匿者究為
    自己、共同正犯或他人之特定犯罪所得來源，皆非所問。又
    上述第2款之洗錢類型，固多以迂迴曲折之方式輾轉為之，
    但不以透過多層之交易活動為限，且掩飾或隱匿之管道是否
    為共同正犯或其他第三人，亦可不問。因而過往實務見解認
    為，行為人對犯特定犯罪所得之財物或利益作直接使用或消
    費之處分行為，或僅將自己犯罪所得財物交予其他共同正犯
    ，祗屬犯罪後處分或移轉贓物之行為，非本條例所規範之洗
    錢行為，已與新法所規定之洗錢態樣有所扞格。蓋行為人如
    意圖掩飾或隱匿特定犯罪所得來源，而將特定犯罪所得直接
    消費處分，或移轉交予其他共同正犯予以隱匿，甚或交由共
    同正犯以虛假交易外觀掩飾不法金流移動，依新法規定，皆
    已侵害新法之保護法益，係屬新法第2條第1或2款之洗錢行
    為，尚難單純以不罰之犯罪後處分贓物行為視之（最高法院
    108年度台上字第3086號、109年度台上字第436號判決意旨
    參照）。
  ㈢而洗錢防制法於第2條明定洗錢行為之態樣，並於第14條、第
    15條規定其罰則，俾防範犯罪行為人藉製造資金流動軌跡斷
    點之手段，去化不法利得與犯罪間之聯結。申言之，洗錢防
    制法之立法目的，在於防範及制止因犯第3條所列之特定犯
    罪而取得或變得之財物或財產上利益及其之孳息，藉由包含
    處置（即將特定犯罪所得直接予以移轉或變更）、分層化（
    即以迂迴層轉、化整為零之多層化包裝方式，掩飾或隱匿特
    定犯罪所得）及整合（即收受、持有或使用他人之特定犯罪
    所得，使之回流至正常金融體系，而得以合法利用享受）等
    各階段之洗錢行為，使其形式上轉換成為合法來源，以掩飾
    或切斷特定犯罪所得與犯罪之關聯性，而藉以逃避追訴、處
    罰。而一般洗錢罪與特定犯罪係不同構成要件之犯罪，各別
    行為是否該當於一般洗錢罪或特定犯罪，應分別獨立判斷，
    特定犯罪僅係洗錢行為之「不法原因聯結」，即特定犯罪之
    「存在」及「利得」，僅係一般洗錢罪得以遂行之情狀，而
    非該罪之構成要件行為，特定犯罪之既遂與否和洗錢行為之
    實行間，不具有時間先後之必然性，只要行為人著手實行洗
    錢行為，在後續因果歷程中可以實現掩飾、隱匿特定犯罪所
    得之效果，即得以成立一般洗錢罪，並不以「特定犯罪已發
    生」或「特定犯罪所得已產生」為必要，縱因特定犯罪所得
    未置於行為人之實力支配下之結果而未遂，致無從實現掩飾
    、隱匿特定犯罪所得之效果，仍應成立一般洗錢罪之未遂犯
    （最高法院110年度台上字第2073號判決意旨參照）。至於
    特定犯罪所得因已匯入帳戶內，而處於行為人得實力支配下
    (即隨時可以提領款項之狀態)，但因尚未提領出來交給他人
    或是轉至其他帳戶，而尚未達實現掩飾、隱匿特定犯罪所得
    之效果，依上開最高法院判決意旨，仍成立洗錢未遂罪。本
    案附表一編號5、13之犯行，被告2人雖尚未將款項提領出來
    ，參照上開判決意旨，仍成立洗錢未遂罪。　　
  ㈣核被告甲○○、丙○○所為，係涉犯刑法第339條之4第1項第2款
    之三人以上共同犯詐欺取財罪（就附表一編號1至14，共14
    罪）、洗錢防制法第14條第1項之洗錢罪（就附表一，除編
    號5、13部分外，共12罪）及洗錢防制法第14條第2項、第1
    項之洗錢未遂罪(就附表一編號5、13部分，共2罪)。
  ㈤被告2人與綽號「雞排」、「泰哥」、「水哥」等詐欺集團成
    員間，就上開犯行有犯意聯絡並共同實行犯罪行為，均應論
    以共同正犯。
  ㈥被告2人就附表一編號1至14所示之犯行，其中多次提領同一
    告訴人(或被害人)匯入同一或複數人頭帳戶內之款項，係基
    於單一之決意，於密切接近之時間、地點，接續所為，而侵
    害法益同一，各舉動之獨立性極為薄弱，依一般社會健全觀
    念，在時間差距上，難以強行分開，在刑法評價上，以視為
    數個舉動之接續施行，合為包括之一行為予以評價，較為合
    理，而應依接續犯各論以包括之一罪。核被告2人所為就如
    附表一編號1至14部分，均是以一行為觸犯詐欺取財及洗錢
    犯行(附表一編號5、13為洗錢未遂；其餘為洗錢既遂)2罪名
    ，為想像競合犯，均應從重以加重詐欺取財罪處斷。被告2
    人所涉14次加重詐欺取財罪間，犯意各別、行為互殊，均應
    予分論併罰。
  ㈦被告甲○○前因施用毒品及竊盜案件，經臺灣臺北地方法院、
    新北地方法院分別判處徒刑確定後，復經臺灣新北地方法院
    以109年度聲字第910號定應執行有期徒刑6月確定，甫於109
    年9月9日徒刑執行完畢；被告丙○○前因施用毒品案件，經臺
    灣新北地方法院以109年度審簡字第207號處有期徒刑5月確
    定，甫於110年1月10日徒刑執行完畢等情，有被告2人之前
    案紀錄表可參。故被告2人均係於5年內故意再犯本案有期徒
    刑以上之罪，皆為累犯。且釋字第775號解釋意旨，係指符
    合刑法第47條第1 項累犯規定要件者，法院仍應依個案情節
    ，具體審酌其犯罪之一切情狀暨所應負擔之罪責，倘原應量
    處最低法定刑，於不符合刑法第59條所定要件之情形，若仍
    依累犯規定加重其最低本刑，致行為人被量處超過其所犯之
    罪之法定最低本刑，將使其所承受之刑罰超逾其所應負擔之
    罪責，而違背憲法比例及罪刑相當原則者，法院應裁量是否
    依該規定加重其最低本刑；亦即僅在行為人應量處最低本刑
    ，否則即生罪責不相當而有過苛情形者，始得裁量不予加重
    ，否則即非上開解釋意旨所指應裁量審酌之範圍，法院仍應
    回歸刑法第47條第1 項之累犯規定，於加重本刑至2分之1 
    範圍內宣告其刑（最高法院109年度台上字第5669號判決意
    旨參照）。再者，法律上並無以前後案犯罪類型及罪質以決
    定累犯是否加重刑責之規定(臺灣高等法院臺南分院110年度
    上易字第210號判決意旨參照)。復經本院綜合全案卷證資料
    判斷後，認若依累犯加重刑責，並無釋字第 775 號解釋意
    旨所指使行為人被量處超過其所犯之罪之法定最低本刑，而
    超過其所應負擔罪責之過苛情形，故本案被告2人，均應依
    刑法第47條第1項規定加重其刑。
  ㈧按洗錢防制法第16條第2 項亦規定犯該法第14條之罪，在偵
    查或審判中自白者，減輕其刑。惟想像競合犯為侵害數法益
    之犯罪，各罪有加重或減免其刑之事由，均應說明論列，並
    於量刑時併衡酌輕罪部分量刑事由，評價始為充足（最高法
    院108年度台上字第4405、4408號判決意旨參照）。經查，
    被告丙○○於偵查及審判中均自白洗錢犯行（見本院卷〈一〉第
    165-167頁〈嘉義地方檢察署110年8月5日訊問筆錄〉；卷〈二〉
    第22頁；卷〈三〉第41、57、96-101頁)，被告甲○○則於本院
    亦已自白洗錢犯行(見本院卷〈一〉第125頁；卷〈二〉第22頁；
    卷〈三〉第41、57、96-101頁)。準此，被告2人所犯附表一編
    號1至14各次犯行，既已依想像競合從一重論以三人以上共
    同詐欺取財罪，自不得再適用上開減刑規定，惟其等自白或
    提供資料予檢警、配合偵查之情形，仍得作為本件量刑審酌
    事由。因此，就被告2人所犯想像競合輕罪得減輕其刑事由
    部分，依上開說明，由本院於後述量刑事由一併衡酌該部分
    減輕其刑事由，併予敘明。　　
  ㈨爰以行為人之責任為基礎，分別審酌被告2人未依循正途以獲
    取所需財物，竟加入詐騙集團共同參與本案犯行，以此方式
    獲取不法利得，造成告訴人（被害人）等受有財產損害，影
    響社會治安，並斟酌被告2人犯後，被告丙○○自始坦承犯行
    ，被告甲○○原辯稱不知道所提領為贓款，以為是賭博款項云
    云，惟已經於本院坦承犯行。是以，被告丙○○於偵查及審理
    均自白犯罪、被告甲○○於審理中自白犯罪，一併納為量刑之
    考量(參照第㈨點所述)。然被告2人迄今尚未實際賠償告訴人
    或被害人，或與其等達成和解，兼衡告訴人所受損害程度，
    被告甲○○自述國小畢業之教育程度，之前從事鐵工，月薪約
    4、5 萬元，工作時住在公司，放假則回戶籍居住，沒有重
    大疾病，離婚，有1個小孩，由前妻照顧，沒有車貸、房貸
    等語(見本院卷〈三〉第102頁)；被告丙○○自陳國中畢業之教
    育程度，之前從事鋁門窗工作，月薪約4 萬元，平時與家人
    同住，離婚，有1個12歲的小孩，小孩現與伊媽媽同住，沒
    有重大疾病，沒有車貸、房貸等語(見本院卷〈三〉第103頁)
    之智識程度、家庭生活及經濟狀況，暨其犯罪之動機、目的
    、手段、素行、於本案犯行之參與程度及被告2人之犯後態
    度等一切情狀，分別量處如【附表一】「罪名及宣告之刑」
    欄所示之刑。另因被告2人於全台各地法院繫屬案件甚多，
    考量被告2人定應執行之權益，並參酌最高法院110年度台抗
    大第489號裁定意旨，於此不定其應執行刑，待被告2人相關
    案件均確定後，再由檢察官另為聲請，併予敘明。
參、沒收：
一、按2人以上共同犯罪，關於犯罪所得之沒收、追繳或追徵，
    應就各人所分得者為之，所謂各人「所分得」，係指各人「
    對犯罪所得有事實上之處分權限」，法院應視具體個案之實
    際情形而為認定：倘若共同正犯各成員內部間，對於不法利
    得分配明確時，固應依各人實際分配所得沒收；然若共同正
    犯成員對不法所得並無處分權限，其他成員亦無事實上之共
    同處分權限者，自不予諭知沒收。經查：
  ㈠被告2人僅擔任詐騙集團車手，並無確切事證足認其為詐欺集
    團之主謀，被告2人應無可能取得全部之詐得款項，故僅就
    其實際分配所得沒收。經查，由詐欺集團成員綽號「雞排」
    之人計算被告甲○○、丙○○當日提領款項總金額，將其中百分
    之10自款項中扣除，交給丙○○，其中百分之4作為報酬歸甲○○所有，百分之3作為報酬歸丙○○所有，剩餘百分之3交給丙○○，作為甲○○、丙○○提領款項期間之交通、食宿花費使用，
    甲○○有取得17、18日之報酬、丙○○則17、18、19日均有取得
    報酬等情，並據被告2人自陳明確（見本院卷〈一〉第124頁；
    卷〈三〉第98頁；卷〈四〉第41、43-44頁）。是以，被告2人於
    110年4月17日合計提領14萬元。甲○○分得報酬為5,600元；
    丙○○分得報酬為4,200元(【附表二編號1至10】)；被告2人
    於110年4月18日合計提領319,700元。甲○○分得報酬為12,78
    8元；丙○○分得報酬9,591元(【附表二編號11至24】)。被告
    2人於110年4月19日，其中【附表二編號25至48】合計提領1
    10年4月19日合計提領538,000元。甲○○理應分得報酬21,520
    元，但因甲○○當天遭逮捕，尚未取得報酬(見本院卷〈三〉第9
    8頁)。丙○○則分得報酬16,140元（其餘提領款項及詳細內容
    ，如【附表二】所示）。
　㈡再者，被告丙○○並供陳，其中於「剩餘百分之3則交給丙○○，
    作為甲○○、丙○○提領款項期間之交通、食宿花費使用」，並
    由伊保管。但只有拿到17、18日兩天之費用，19日之費用尚
    未取得等語明確(見本院卷〈四〉第41、44頁)。是以，上開費
    用既係由被告丙○○保管處分，依法仍應認定屬於被告丙○○之
    犯罪所得。至於被告丙○○雖另稱若費用不夠時，係由伊出錢
    墊付等語(見本院卷〈四〉第41、44頁)，惟基於徹底剝奪犯罪
    所得，並免反由告訴人無端負擔犯罪人之犯罪成本，以杜絕
    詐騙歪風，於沒收數額計算上，自不應予以扣除購入成本（
    最高法院108 年度台上字第619號、109 年度台上字第743號
    判決意旨可資參考），附此
    敘明。是以，被告丙○○所取得之交通、食宿花費款項，分別
    為110年4月17日為4,200元，110年4月18日為9,591元，共計
    13,791元(110年4月19日之交通、食宿費用尚未取得)。
　㈢從而，被告2人於本案之上開犯罪所得，被告甲○○取得之報酬
    為18,388元(5,600+12,788=18,388)；被告丙○○取得之報酬
    為29,931元(4,200+9,591+16,140=29,931)；被告丙○○取得
    之交通、食宿費用為13,791元(4,200+9,591=13,791)。因未
    據扣案，均應依刑法第38條之1第1項前段、第3項規定宣告
    沒收，且於全部或一部不能沒收或不宜執行沒收時，追徵其
    價額。
　㈣又犯罪所得之直接利得是否沒收，取決於犯罪行為人是否實
    際取得、支配之利益，僅取決於事實上對財產標的之支配、
     處分權，無關民法之合法有效權源之判斷，因此，刑法第3
    8條之1第1項所規定「犯罪所得，屬於犯罪行為人者，沒收
    之。」所指「屬於犯罪行為人者」，應僅以該犯罪行為人經
    查獲時，對該犯罪所得之財產標的是否具有支配、處分權為
    斷，不僅與民法所規定之合法權源無關，更與犯罪行為人在
    共同正犯彼此間之犯罪分工為何無涉(參照最高法院106年度
    台上字第1877號判決意旨；臺灣高等法院暨所屬法院 110 
    年法律座談會刑事類提案第5號)。經查，【附表二編號49至
    50】被告甲○○提領4萬元(2萬元、2萬元各1筆)，不久後遭警
    員逮捕並扣案，此4萬元乃係犯罪所得，而現實上尚在提款
    車手實際支配中，應予諭知沒收。另警員逮捕被告甲○○後，
    嗣於被告甲○○、丙○○投宿之波頓飯店查扣129,000元，被告
    甲○○供陳：起訴書附表上記載之129 張千元鈔票，其中有9 
    千元是警察從伊身上拿出來再加入這12萬元，才變成129,00
    0元，丙○○說其中10萬元是要交給上手，其中2 萬元則是他
    的報酬等語(見本院〈三〉第101頁)；被告丙○○自承：被告甲○○講的是對的，10萬元是要交給上手，2萬元是伊之前案子的
    報酬，並非本案的報酬等語(見本院〈三〉第101頁)。從而，
    上開款項中之10萬元既然是犯罪所得，而在被告2人實際支
    配下，亦應予沒收。準此，上開被告甲○○旋提領而遭查獲之
    4萬元，及丙○○尚未上繳之10萬元犯罪所得，尚未交與詐欺
    集團上游，仍在被告2人實際支配中，自應依據刑法第38條
    之1第1項規定諭知沒收。至於被告丙○○表示其中2 萬元則是
    他的報酬等語(見本院卷〈三〉第101頁)，因為非本案之犯罪
    所得，故不在本案中宣告沒收，惟既係他案之犯罪所得，應
    不宜貿然發還給被告丙○○，應併敘明。另外，其餘之9千元
    及零錢，應非屬本案之犯罪所得，不在本案中宣告沒收。
二、扣案如【附表三】所示之行動電話（含SIM卡），為被告2人
    所有，供本件犯罪聯繫所用之物，此據被告2人於本院供陳
    明確（見本院卷〈一〉第123頁；卷〈三〉第99頁）。是以，上
    開行動電話（含SIM卡），均應依第38條第2項前段規定宣告
    沒收之。
三、本案其他扣案物（被告個人證件、人頭金融卡及存摺帳戶資
    料、電腦設備及前述諭知沒收以外之其他手機等），考量前
    開物品屬個人證明文件或金融工具，且上開提款卡、帳戶經
    註銷而換發新卡後，原物即失去功用，上開扣案物尚無刑法
    上之重要性，爰依刑法第38條之2第2項之規定，不予宣告沒
    收或追徵。又電腦設備及前述諭知沒收以外之其他手機，卷
    附資料並無證據證明與本案詐欺犯行有關，故亦不諭知沒收
    。 
肆、不另為公訴不受理部分：（即被告甲○○、丙○○參與犯罪組織
    部分）
一、公訴意旨略以：被告甲○○、丙○○前開所為另涉犯組織犯罪防
    制條例第3 條第1 項後段之參與犯罪組織罪嫌等語。
二、按刑事訴訟法第8 條前段規定同一案件繫屬於有管轄權之數
    法院者，由繫屬在先之法院審判之。依同法第8 條規定不得
    審判者，亦應諭知不受理之判決，刑事訴訟法第8 條前段、
    第303 條第7 款分別定有明文。次按現今詐欺集團之成員皆
    係為欺罔他人，騙取財物，方參與以詐術為目的之犯罪組織
    。倘若行為人於參與詐欺犯罪組織之行為繼續中，先後多次
    為加重詐欺之行為，因參與犯罪組織罪為繼續犯，犯罪一直
    繼續進行，直至犯罪組織解散，或其脫離犯罪組織時，其犯
    行始行終結。故該參與犯罪組織與其後之多次加重詐欺之行
    為皆有所重合，然因行為人僅為一參與犯罪組織行為，侵害
    一社會法益，屬單純一罪，應僅就「該案中」與參與犯罪組
    織罪時間較為密切之首次加重詐欺犯行，論以參與犯罪組織
    罪及加重詐欺罪之想像競合犯，而其他之加重詐欺犯行，祗
    需單獨論罪科刑即可，無需再另論以參與犯罪組織罪，以避
    免重複評價。是如行為人於參與同一詐欺集團之多次加重詐
    欺行為，因部分犯行發覺在後或偵查階段之先後不同，肇致
    起訴後分由不同之法官審理，為裨益法院審理範圍明確、便
    於事實認定，即應以數案中「最先繫屬於法院之案件」為準
    ，以「該案中」之「首次」加重詐欺犯行與參與犯罪組織罪
    論以想像競合。縱該首次犯行非屬事實上之首次，亦因參與
    犯罪組織之繼續行為，已為該案中之首次犯行所包攝，該參
    與犯罪組織行為之評價已獲滿足，自不再重複於他次詐欺犯
    行中再次論罪，俾免於過度評價及悖於一事不再理原則。至
    於「另案」起訴之他次加重詐欺犯行，縱屬事實上之首次犯
    行，仍需單獨論以加重詐欺罪，以彰顯刑法對不同被害人財
    產保護之完整性，避免評價不足（最高法院109 年度台上字
    第3945號判決意旨參照）。
三、被告甲○○、丙○○上開參與綽號「雞排」、「泰哥」、「水哥
    」等人所主持3 人以上，以實施詐術為手段，具有持續性或
    牟利性之有結構性詐欺集團犯罪組織之詐欺集團乙節。經查
    ，被告丙○○前曾參與「天下」犯罪組織而經起訴，並經臺灣
    臺北地方法院以109年度訴字第742、743號判決確定在案，
    然參以被告丙○○是於「109年2月間」參與該「天下」組織，
    與本案「東星幫」組織不同，且此二組織之相關共犯、犯罪
    手法均不同，應認屬不同組織。惟嗣後被告甲○○、丙○○另於
    110年4月11日(本案為同年月17日、18日及19日，非事實上
    首次)因擔任車手領款，涉嫌加重詐欺等案件，被告甲○○遂
    經臺灣臺北地方檢察署以110年度偵字第17135、17869、188
    55號提起公訴，於110年7月26日繫屬於臺灣臺北地方法院（
    見本院卷〈四〉第92、197-214頁），係在本案繫屬於本院日
    期110年8月13日(見本院卷〈一〉第5頁收文戳章)之前，且起
    訴書內明確記載「被告(即甲○○)係將犯罪所得以現金方式提
    領並依指示交予丙○○」(見本院卷〈四〉第200頁)等內容；另
    被告2人又於110年4月14日(時間先於本案)起數日因擔任車
    手領款，涉嫌加重詐欺等案件，經臺灣臺北地方檢察署以 1
    10年度偵字第28532、29622號提起公訴（見本院卷〈四〉第92
    、96、133-134、205-214頁），被告2人加入之組織即係本
    案「東星幫」組織，其犯罪手法、分工方式類似於本案，揆
    諸前開說明及意旨，俾免於過度評價，本案宜作對被告有利
    之解釋，即就被告2人被訴參與犯罪組織部分諭知公訴不受
    理，惟公訴意旨認此部分與本院上開論罪科刑部分具有想像
    競合犯之裁判上一罪關係，爰不另為不受理之諭知。
據上論斷，應依刑事訴訟法第299條第1項前段，洗錢防制法第14
條第1項、第2項，刑法第11條前段、第28條、第339條之4第1項
第2款、第55條、第47條第1 項、第38條第2項前段、第38條之1
第1項前段、第3項，刑法施行法第1條之1第1項，判決如主文。
本案經檢察官張建強提起公訴、檢察官陳則銘到庭執行職務。
中　　華　　民　　國　　110 　年　　12　　月　　13　　日
                     刑事第二庭 審判長 法 官  林正雄
                                   　　法 官  王品惠
                                   　　法 官  黃美綾
以上正本證明與原本無異。
如不服本判決應於收受判決後20日內向本院提出上訴書狀，並應
敘述具體理由；其未敘述上訴理由者，應於上訴期間屆滿後20日
內向本院補提理由書（均須按他造當事人之人數附繕本）「切勿
逕送上級法院」。告訴人或被害人如對於本判決不服者，應具備
理由請求檢察官上訴，其上訴期間之計算係以檢察官收受判決正
本之日期為準。
中　　華　　民　　國　　110 　年　　12　　月　　14　　日
                                      書記官 　王嘉祺
附錄論罪科刑法條： 
刑法第339條之4：
犯第339條詐欺罪而有下列情形之一者，處1年以上7年以下有期
徒刑，得併科1百萬元以下罰金：
一、冒用政府機關或公務員名義犯之。
二、三人以上共同犯之。
三、以廣播電視、電子通訊、網際網路或其他媒體等傳播工具，
    對公眾散布而犯之。
前項之未遂犯罰之。
洗錢防制法第14條：
有第二條各款所列洗錢行為者，處7年以下有期徒刑，併科新臺
幣5百萬元以下罰金。
前項之未遂犯罰之。 
附表一：被害人(告訴人)受騙、付款情形
　　
編號 被害人 告訴人 詐欺時間、手法 匯款時間 匯款金額 （新臺幣） 匯入帳戶 罪名及宣告之刑 （提領金額及沒收詳如【附表二】） 1 告訴人戊○○ 於110年4月17日晚上9時30分許，詐欺集團成員以電話佯為金石堂客服人員，向告訴人戊○○佯稱：於109年12月14日在金石堂網路書店刷卡購書，因工作人員多訂一次，要退款給告訴人戊○○，需依指示操作匯款取消云云。 110年4月17日晚上10時21分 4萬9,986元 陳昱銘所申辦之中華郵政股份有限公司帳號000-00000000000000號帳戶 甲○○三人以上共同犯詐欺取財罪，累犯，處有期徒刑壹年肆月。 丙○○三人以上共同犯詐欺取財罪，累犯，處有期徒刑壹年參月。 2 告訴人庚○○ 於110年4月17日上午9時9分許，詐欺集團成員以電話佯為夏慕尼人員，向告訴人庚○○佯稱：因個資外洩，遭盜刷餐券18000元，現在尚未請款，需依指示前往提款機操作來中止付款云云。 110年4月17日晚上10時41分 2萬2,123元 同上 甲○○三人以上共同犯詐欺取財罪，累犯，處有期徒刑壹年肆月。 丙○○三人以上共同犯詐欺取財罪，累犯，處有期徒刑壹年參月。    110年4月17日晚上10時44分 2萬9,987元 同上     110年4月17日晚上11時3分 2萬9,985元 同上     110年4月17日晚上11時12分 7,877元 同上  3 告訴人壬○○ 於110年4月17日晚上9時27分許，詐欺集團成員以電話佯為夏慕尼人員，向告訴人壬○○佯稱：因店內人員進行購買優惠卷事宜，操作不慎造成信用卡扣款錯誤，遭信用卡多扣款，需依指示前往提款機操作取消云云。 110年4月18日凌晨0時11分 4萬9,987元 同上 甲○○三人以上共同犯詐欺取財罪，累犯，處有期徒刑壹年肆月。 丙○○三人以上共同犯詐欺取財罪，累犯，處有期徒刑壹年參月。 4 告訴人辛○○ 於110年4月19日晚上7時許，詐欺集團成員以電話佯為客服人員，向告訴人辛○○佯稱：先前在誠品書店訂購商品，因訂單遭更改為批發商，造成每月扣款，需依指示使用郵局APP操作匯款云云。 110年4月19日晚上8時29分 4萬9,981元 高國欽所申辦之土地銀行帳號000-000000000000號帳戶 甲○○三人以上共同犯詐欺取財罪，累犯，處有期徒刑壹年肆月。 丙○○三人以上共同犯詐欺取財罪，累犯，處有期徒刑壹年參月。    110年4月19日晚上8時33分 4萬9,987元      110年4月19日晚上9時2分 1萬9,985元   5 告訴人寅○○ 於110年4月19日晚上7時53分許，詐欺集團成員以電話佯為王品集團客服人員，向告訴人寅○○佯稱：先前再原燒吃飯刷卡，因會員系統錯誤，造成購買團體票，需依指示匯款跑一個流程解除云云。 110年4月19日晚上8時32分 4萬9,987元 高國欽所申辦之板信銀行帳號000-0000000000 6291號帳戶（被告2人尚未及提領。被告甲○○為警逮捕後，其等所屬詐欺集團指揮其他成員，於110年4月20日(起訴書誤載為「110年4月19日」)晚上9時33分許，在嘉義市○區○○路000號中華郵政提款機，以無卡提款方式，提領10萬元得手） 甲○○三人以上共同犯詐欺取財罪，累犯，處有期徒刑壹年貳月。 丙○○三人以上共同犯詐欺取財罪，累犯，處有期徒刑壹年壹月。    110年4月19日晚上8時35分 4萬9,985元   6 被害人 丁○○ 於110年4月19日許，詐欺集團成員以電話佯為客服人員，向被害人丁○○佯稱：先前消費購買雨傘現在可以升級高級會員，需依指示配合操作云云。 110年4月19日下午5時12分 9萬9,119元 鍾輝榮所申辦之華南銀行帳號000-00000000000000號帳戶 甲○○三人以上共同犯詐欺取財罪，累犯，處有期徒刑壹年肆月。 丙○○三人以上共同犯詐欺取財罪，累犯，處有期徒刑壹年參月。 7 告訴人卯○○ 於110年4月19日下午5時30分許，詐欺集團成員以電話佯為某不詳女子，向告訴人卯○○佯稱：先前在蝦皮網站購買書籍，因工作人員疏失將設定為高級會員，造成再次扣款，需依指示操作ATM解除云云。 110年4月19日下午5時51分 4萬9,986元 鍾輝榮所申辦之中華郵政帳號000-00000000000000號帳戶 甲○○三人以上共同犯詐欺取財罪，累犯，處有期徒刑壹年肆月。 丙○○三人以上共同犯詐欺取財罪，累犯，處有期徒刑壹年參月。    110年4月19日下午5時54分 4萬9,986元 同上     110年4月19日晚上6時6分 2萬9,989元 同上     110年4月19日晚上6時38分 1萬9,985元 同上     110年4月19日晚上6時22分 2萬9,985元 許清福所申辦之台新銀行帳號000-00000000000000號帳戶     110年4月19日晚上6時33分 3萬元 同上     110年4月19日晚上6時48分 3萬元 同上  8 告訴人子○○ 於110年4月19日晚上7時許，詐欺集團成員以電話佯為誠品書店客服人員，向告訴人子○○佯稱：先前在誠品書店訂購商品，因訂單錯誤造成重複扣款，需依指示使用網路銀行操作匯款程序取消云云。 110年4月19日晚上7時 4萬9,638元 同上 甲○○三人以上共同犯詐欺取財罪，累犯，處有期徒刑壹年肆月。 丙○○三人以上共同犯詐欺取財罪，累犯，處有期徒刑壹年參月。 9 告訴人林○穎 於110年4月18日下午2時59分許，詐欺集團成員以電話佯為Hundress均百韓式客服人員，向告訴人林○穎佯稱：先前訂購商品，因遭設定為批發商，會自動扣款，需依指示前往ATM操作程序取消云云。 110年4月18日下午4時59分 2萬元 阮暖所申辦之中國信託帳號000-000000000000號帳戶 甲○○三人以上共同犯詐欺取財罪，累犯，處有期徒刑壹年肆月。 丙○○三人以上共同犯詐欺取財罪，累犯，處有期徒刑壹年參月。    110年4月18日下午5時 1萬元 阮暖所申辦之台新銀行帳號000-00000000000000號帳戶  10 告訴人己○○ 於110年4月18日下午4時2分許，詐欺集團成員以電話佯為誠品書店客服人員，向告訴人己○○佯稱：先前在誠帳戶扣款錯誤，需依指示使用ATM操作程序取消云云。 110年4月18日下午4時46分 4萬9,987元 阮暖所申辦之中國信託帳號000-000000000000號帳戶 甲○○三人以上共同犯詐欺取財罪，累犯，處有期徒刑壹年肆月。 丙○○三人以上共同犯詐欺取財罪，累犯，處有期徒刑壹年參月。    110年4月18日下午4時49分 4萬9,987元   11 告訴人癸○○ 於110年4月18日下午2時29分許，詐欺集團成員以電話佯為誠品書店客服人員，向告訴人癸○○佯稱：因電腦主機遭駭客駭入，造成訂單多了20幾筆，需依指示使用ATM操作程序取消云云。 110年4月18日下午4時28分 4萬9,987元 阮暖所申辦之台新銀行帳號000-00000000000000號帳戶 甲○○三人以上共同犯詐欺取財罪，累犯，處有期徒刑壹年肆月。 丙○○三人以上共同犯詐欺取財罪，累犯，處有期徒刑壹年參月。    110年4月18日下午4時30分 4萬9,989元   12 告訴人乙○○ 於110年4月18日下午3時22分許，詐欺集團成員以電話佯為金石堂客服人員，向告訴人乙○○佯稱：因工作人員疏失造成訂單錯誤，帳戶會被扣款，需依指示使用ATM操作程序取消云云。 110年4月18日下午4時29分 3萬9,105元 同上 甲○○三人以上共同犯詐欺取財罪，累犯，處有期徒刑壹年肆月。 丙○○三人以上共同犯詐欺取財罪，累犯，處有期徒刑壹年參月。 13 告訴人鄭裕穎 於110年4月19日晚間9時20分許，詐欺集團成員以電話佯為Booking.com客服人員，向告訴人鄭裕穎佯稱：因工作人員疏失造成訂單錯誤，帳戶會被扣款，需依指示使用ATM操作程序取消云云。 110年4月19日晚間9時54分 5萬0,003元 陳素合所申辦之土城區農會帳號00000000000000000000號帳戶（被告2人未及提領） 甲○○三人以上共同犯詐欺取財罪，累犯，處有期徒刑壹年貳月。 丙○○三人以上共同犯詐欺取財罪，累犯，處有期徒刑壹年壹月。 14 告訴人丑○○ 於110年4月19日下午5時40分許，詐欺集團成員以電話佯為富王大飯店人員，向告訴人丑○○佯稱：因先前工作人員誤植為高級會員，今日帳戶會被扣款，需依指示使用ATM操作程序取消云云。 110年4月19日晚上6時37分 4萬9,988元 簡佑如所申辦之中華郵政000-00000000000000號帳戶 甲○○三人以上共同犯詐欺取財罪，累犯，處有期徒刑壹年肆月。 丙○○三人以上共同犯詐欺取財罪，累犯，處有期徒刑壹年參月。    110年4月19日晚上6時44分 4萬9,988元      110年4月19日晚上6時48分 4萬9,988元   
附表二：被告2人提款情形
　　
編號 提款者 提款時間 提款地點 提款卡片帳戶 提款金額 （新臺幣） 未扣案之犯罪所得 (按日結算，以當日提領總金額百分之4為甲○○報酬，百分之3為丙○○報酬，百分之3則交由丙○○作為提領款項期間之交通、食宿花費；單位：新臺幣） 備註 1 甲○○ 110年4月17日晚上10時37分 嘉義市○○路000號「土地銀行嘉義分行」提款機 陳昱銘所申辦之中華郵政股份有限公司帳號000-00000000000000號帳戶  2萬元 110年4月17日合計提領14萬元。 ①甲○○分得報酬5,600元。 ②丙○○分得報酬4,200元。 ③丙○○分得交通、食宿費用合計4,200元。   2 甲○○ 110年4月17日晚上10時38分   2萬元   3 甲○○ 110年4月17日晚上10時38分   1萬元   4 甲○○ 110年4月17日晚上10時43分 嘉義市○區○○路000號「板信銀行嘉義分行」提款機  2萬元   5 甲○○ 110年4月17日晚上10時44分   2,000元   6 甲○○ 110年4月17日晚上10時48分 嘉義市○區○○路000號「第一銀行嘉義分行」提款機  2萬元  起訴書附表二漏列(提款照片見警2624卷P.44) 7 甲○○ 110年4月17日晚上10時48分 嘉義市○區○○路000號「第一銀行嘉義分行」提款機  1萬元  起訴書附表二漏列(提款照片見警2624卷P.44) 8 甲○○ 110年4月17日晚上11時8分 嘉義市○區○○○路000號「全家便利商店」提款機  2萬元   9 甲○○ 110年4月17日晚上11時8分   1萬元   10 甲○○ 110年4月17日晚上11時17分   8,000元   11 甲○○ 110年4月18日凌晨12時35分 嘉義市○區○○路000○0號「國泰世華銀行」提款機  2萬元 110年4月18日合計提領31萬9,700元。 ①甲○○分得報酬1萬2,788元。 ②丙○○分得報酬9,591元。 ③丙○○分得交通、食宿費用合計9,591元。   12 甲○○ 110年4月18日凌晨12時36分   2萬元   13 甲○○ 110年4月18日凌晨12時37分   1萬元   14 甲○○ 110年4月18日凌晨12時38分   700元   15 甲○○ 110年4月18日晚上7時28分 嘉義市○區○○路000號「統一台林門市中國信託」提款機 阮暖所申辦之中國信託帳號000-000000000000號帳戶 2萬元   16 甲○○ 110年4月18日晚上7時28分   10萬元   17 甲○○ 110年4月18日晚上7時30分  阮暖所申辦之台新銀行帳號000-00000000000000號帳戶 2萬元   18 甲○○ 110年4月18日晚上7時31分   2萬元   19 甲○○ 110年4月18日晚上7時31分   2萬元   20 甲○○ 110年4月18日晚上7時32分   2萬元   21 甲○○ 110年4月18日晚上7時33分   2萬元   22 甲○○ 110年4月18日晚上7時34分   2萬元   23 甲○○ 110年4月18日晚上7時35分   2萬元   24 甲○○ 110年4月18日晚上7時36分   9,000元   25 甲○○ 110年4月19日下午5時22分 嘉義市○區○○路000號「中華郵政嘉義站前郵局」提款機 鍾輝榮所申辦之華南銀行帳號000-00000000000000號帳戶 2萬元 110年4月19日合計提領53萬8,000元。 ①甲○○理應分得報酬2萬1,520元，惟因甲○○當天遭逮捕，尚未獲報酬。 ②丙○○分得報酬1萬6,140元 ③丙○○供稱尚未取得當日之交通、食宿費用。    26 甲○○ 110年4月19日下午5時23分   2萬元   27 甲○○ 110年4月19日下午5時26分 嘉義市○區○○路000號「元大銀行南嘉義分行」提款機  2萬元   28 甲○○ 110年4月19日下午5時27分   2萬元   29 甲○○ 110年4月19日下午5時28分   1萬9,000元  起訴書附表二有誤(檢察官已以補充理由書更正，見本院卷〈二〉P.37) 30 甲○○ 110年4月19日晚上6時53分 嘉義縣○○市○○里○○路0段000○000號「太保南新郵局」提款機 鍾輝榮所申辦之中華郵政帳號000-00000000000000號帳戶 6萬元   31 甲○○ 110年4月19日晚上6時54分   4萬元   32 甲○○ 110年4月19日晚上6時55分   5萬元   33 甲○○ 110年4月19日晚上7時43分 嘉義縣○○鎮○○里0鄰○○○00○0號「統一慈苑門市中國信託」提款機 簡佑如所申辦之中華郵政帳號000-00000000000000號帳戶 2萬元   34 甲○○ 110年4月19日晚上7時44分   2萬元   35 甲○○ 110年4月19日晚上7時45分   2萬元   36 甲○○ 110年4月19日晚上7時46分   2萬元   37 甲○○ 110年4月19日晚上7時47分   2萬元   38 甲○○ 110年4月19日晚上7時48分   2萬元   39 甲○○ 110年4月19日晚上7時49分   2萬元   40 甲○○ 110年4月19日晚上7時50分   1萬元   41 甲○○ 110年4月19日晚上7時55分 嘉義縣○○鎮○○路0號B1「全家大林慈苑台新銀行」提款機 許清福所申辦之台新銀行帳號000-00000000000000號帳戶 2萬元   42 甲○○ 110年4月19日晚上7時57分   2萬元   43 甲○○ 110年4月19日晚上7時58分   2萬元   44 甲○○ 110年4月19日晚上7時59分   2萬元   45 甲○○ 110年4月19日晚上8時   1萬元   46 甲○○ 110年4月19日晚上8時   1萬元   47 甲○○ 110年4月19日晚上8時1分   2萬元   48 丙○○ 110年4月19日晚上8時13分   1萬9,000元   49 甲○○ 110年4月19日晚上9時49分 嘉義市○區○○路000號「台北富邦銀行嘉義分行」提款機 高國欽所申辦之土地銀行帳號000-000000000000號帳戶 2萬元 已扣押，甲○○、丙○○均未分得報酬  50 甲○○ 110年4月19日晚上9時50分   2萬元 已扣押，甲○○、丙○○均未分得報酬  
附表三：諭知沒收之手機扣案物

編號 扣案物名稱 數量 備註 沒收依據 1 OPPO廠牌手機（含SIM卡 門號0000-000000號） 1 被告甲○○所有 刑法第38條第2項 供犯罪所用之物 2 蘋果廠牌手機（含SIM卡 門號0000-000000） 1 被告丙○○所有  
【附件一】

一、被告甲○○供述及自白

名稱 卷頁  110.4.19警詢筆錄 （警2411卷P.29-30、警1388卷P.1-2）  110.4.20警詢筆錄 （警2411卷P.31-43）  110.4.20偵訊筆錄 （偵4153卷P.21-25）  110.6.17警詢筆錄 （警2411卷P.45-54、偵4153卷P.277-286）  110.6.17偵訊筆錄-具結 （偵4153卷P.303-321）  110.6.17羈押訊問筆錄 （聲羈卷P.49-65）  110.7.07警詢筆錄 （警2624卷P.1至3背面、警3193卷P.6至8背面）  110.7.30警詢筆錄 （偵6759卷P.113-116）  110.8.13本院訊問筆錄 （本院卷P.121-128）  

二、被告丙○○供述及自白

名稱 卷頁  110.7.6警詢筆錄 （警2411卷P.1-19）  110.8.5偵訊筆錄-具結 （本院卷〈一〉P.165-167〈嘉義地方檢察署110年8月5日訊問筆錄〉、偵6759卷P.129-134、偵6679卷P.75-85、偵4153卷P.359-364）  110.8.16警詢筆錄 （警3193卷P.1-4）  
【附件二】

一、被告以外之人供述證據：

1.告訴人戊○○
名稱 卷頁  110.4.18警詢筆錄 （警2624卷P.7-9、警3193卷P.11-13）  
2.告訴人庚○○
名稱 卷頁  110.4.18警詢筆錄 （警2624卷P.14-18、警2411卷P.109-113、偵4153卷P.247-255、警3193卷P.18-22）  
3.告訴人壬○○
名稱 卷頁  110.4.19警詢筆錄 （警2624卷P.27-29、警3193卷P.31-33）  
4.告訴人辛○○
名稱 卷頁  110.4.20警詢筆錄 （警2411卷P.60-64、警1388卷P.20-24、偵4153卷P.123-127）  
5.告訴人寅○○
名稱 卷頁  110.4.20警詢筆錄 （警2411卷P.66-68）  
6.被害人丁○○
名稱 卷頁  110.4.21警詢筆錄 （警2411卷P.170-172）  
7.告訴人卯○○
名稱 卷頁  110.4.19警詢筆錄 （警2411卷P.74-75）  
8.告訴人子○○
名稱 卷頁  110.4.19警詢筆錄 （警2411卷P.77-79）  
9.告訴人少年林〇穎
名稱 卷頁  110.4.19警詢筆錄 （警2411卷P.81-82、警3193卷P.51至背面）  
10.告訴人己○○
名稱 卷頁  110.4.18警詢筆錄 （警2411卷P.84-85、警3193卷P.44至背面）  
11.告訴人癸○○
名稱 卷頁  110.4.19警詢筆錄 （警2411卷P.87-92）  
12.告訴人乙○○
名稱 卷頁  110.4.18警詢筆錄 （警2411卷P.94-94）  
13.告訴人鄭裕穎（鄭力挺）
名稱 卷頁  110.4.19警詢筆錄 （警2411卷P.99-102）  
14.告訴人丑○○
名稱 卷頁  110.4.19警詢筆錄 （警2411卷P.106-107）  

二、非供述證據：


（一）檢證

編號 名稱、卷頁   1. 附表一編號1戊○○： 內政部警政署反詐騙資訊專線紀錄表、台北市政府警察局內湖分局文德派出所受理詐騙帳戶通報警示簡便格式表、金融聯防機制通報單（警2624卷P.11-13、警3193卷P.15-17）   2. 附表一編號2庚○○： 1.內政部警政署反詐騙資訊專線紀錄表、新竹縣政府警察局新湖分局新工派出所受理詐騙帳戶通報警示簡便格式表、金融聯防機制通報單、受理案件證明單（警2624卷P.19-23、警2411卷P.114、偵4153卷P.257、警3193卷P.23-27） 2.存摺影本4張、交易明細5紙（警2624卷P.24至26背面、警3193卷P.28至30背面）   3. 附表一編號2壬○○： 1.內政部警政署反詐騙資訊專線紀錄表、基隆市警察局第二分局東光派出所受理詐騙帳戶通報警示簡便格式表、金融聯防機制通報單（警2624卷P.30-38、警3193卷P.34-42） 2.網路銀行交易明細擷圖一份（警2624卷P.39至背面、警3193卷P.43至背面）   4. 附表一編號4辛○○： 1受理案件證明單（警2411卷P.65、警1388卷P.26、偵4153卷P.129） 2金融詐欺款項通報單（警1388卷P.25）   5. 附表一編號5寅○○：受理案件證明單一份（警2411卷P.69、偵4153卷P.137）   6. 附表一編號6丁○○：受理案件證明單一份（警2411卷P.73、偵4153卷P.149）   7. 附表一編號7卯○○：受理案件證明單一份（警2411卷P.76、偵4153卷P.163）   8. 附表一編號8子○○：受理案件證明單一份（警2411卷P.80、偵4153卷P.175）   9. 附表一編號9林〇穎： 1.受理案件證明單一份（警2411卷P.83、偵4153卷P.179） 2.內政部警政署反詐騙資訊專線紀錄表、高雄市警察局楠梓分局右昌派出所受理詐騙帳戶通報警示簡便格式表、受理詐騙帳戶警示簡便格式表、金融聯防機制通報單（警3193卷P.52-78） 3.自動櫃員機交易明細影本8張、網路銀行交易明細擷圖25張、銀行存摺封面及內頁影本2紙、手機來電紀錄及手機LINE對話紀錄擷圖合計5張（警3193卷P.79-91）   10. 附表一編號10己○○： 1.受理案件證明單一份（警2411卷P.86、偵4153卷P.185） 2.內政部警政署反詐騙資訊專線紀錄表、高雄市警察局鼓山分局新濱派出所受理詐騙帳戶通報警示簡便格式表、受理詐騙帳戶警示簡便格式表、金融聯防機制通報單（警3193卷P.46-49） 3.自動櫃員機交易明細影本1張（警3193卷P.50）   11. 附表一編號11癸○○：受理案件證明單一份（警2411卷P.93、偵4153卷P.209）   12. 附表一編號12乙○○：受理案件證明單一份（警2411卷P.98、偵4153卷P.215）   13. 附表一編號13鄭裕穎：受理案件證明單一份（警2411卷P.105、偵4153卷P.225）   14. 附表一編號14丑○○：受理案件證明單一份（警2411卷P.108、偵4153卷P.239）   15. 自動櫃員機監視器錄影翻拍畫面： 1.110.4.17-110.4.18之一（警2624卷P.43-46）、之二（警3193卷P.102至103背面） 2.110.4.19（警1388卷P.49-51）   16. 波士頓飯店監視器畫面翻拍照片2張（偵4153卷P.297）   17. 查獲現場照片10張、扣押物品照片40張、通訊軟體對話紀錄（Telegram東星幫群組對話内容）翻拍照片31張（警1388卷P.52-68）  P.52-53查獲現場照片10張 P.54-60扣押物品照片40張 P.61-68通訊軟體對話紀錄翻拍照片31張 18. 陳昱銘所申辦中華郵政帳號：000-00000000000000號帳戶交易明細（警2624卷P.41、警3193卷P.94）   19. 高國欽帳戶資料及交易明細： 1臺灣土地銀行股份有限公司110年5月10日總業存字第1100047386號函附帳號000-000000000000號帳戶基本資料及交易明細（（警2411卷P.148-149、偵4153卷P.103-107） 2板信銀行帳號：000-00000000000000號帳戶（（警2411卷P.150-151、偵4153卷P.139-141）   20. 鍾輝榮帳戶資料及交易明細： 1.華南商業銀行股份有限公司110年5月6日營清字第1100013630號函附帳號：000-00000000000000號帳戶交易明細（警2411卷P.152-154、偵4153卷P.151-157） 2.中華郵政帳號：000-00000000000000號帳戶交易明細（警2411卷P.155-156、偵4153卷P.165-167）   21. 許清福所申辦台新銀行帳號：00000000000000000號帳戶基本資料及交易明細表資料（警2411卷P.157-162）   22. 阮婉莙（阮暖）帳戶資料及交易明細： 1.台新銀行帳號：000-00000000000000號帳戶（警2411卷P.163-165） 2.中國信託商業銀行股份有限公司110年5月5日中信銀字第0000000000000000號函附帳號：000-000000000000號帳戶交易明細（警2411卷P.166-170、偵4153卷P.187-195、警3193卷P.100）   23. 土城區農會110年5月6日土農信銀字第1100001741號函附陳素合所申辦帳號：00000000000000000000帳戶基本資料及交易明細表資料（偵4153卷P.227-233、警2411卷P.171-173）   24. 中華郵政股份有限公司110年5月7日儲字第1100120575號函附簡佑如所申辦帳號：000-00000000000000帳戶基本資料及交易明細（警2411卷P.174-175、偵4153卷P.169、241-245）   25. 台北富邦銀行嘉義分行提款機之提領紀錄表（警1388卷P.47-48）   26. 警方彙整之被告2人涉嫌詐欺案「被害人匯款及ATM金融帳戶提款時、地」一覽表（警2411卷P.182-192、偵6759卷P.117-127、偵4153卷P.113-121、287-296）   27. 被告甲○○手機、電腦鑑識報告（警2411卷P.193-297）  1P.198數位證物00000000-ip01（Iphone8plus-0000000000） 2P.238數位證物00000000-ad01（Infocus） 3P.243數位證物00000000-ad02（oppoAX5s-0000000000） 4P.285數位證物00000000-tb01（筆電） 28. 搜索同意書一份、嘉義市政府警察局第一分局長榮派出所搜索扣押筆錄、扣押物品目錄表、扣押物品收據各3份（警1388卷P.27-46）  1嘉義市○區○○街000號（警1388卷P.27-32） 2嘉義市○區○○路000號252號房（警1388卷P.33-40） 3嘉義市○區○○路000號（警1388卷P.42-46） 

(二)卷內其他證據:

編號 名稱、卷頁   1 指認犯罪嫌疑人紀錄表： 1.指認人：甲○○3份（警2624卷P.5至6背面、警2411卷P.56-59、警1388卷P.17-19、警3193卷P.9至10背面） 2.指認人：丙○○（警2411卷P.24-28）